臺灣高雄地方法院民事裁定　　　　　　　94年度聲字第1712號
聲　請　人　臺北富邦商業銀行股份有限公司
法定代理人　林基源
　　　　　　　　　　　送達代收.
相　對　人　高允公寓大廈管理維護有限公司
法定代理人　李林翠華
當事人間聲請返還擔保物事件，本院裁定如下：
    主　文
聲請駁回。
    理　由
一、聲請意旨略以：聲請人前依本院93年度裁全字第1599號假扣
    押裁定，提供臺北市政府建設公債90年度第2 期債票，面額
    新臺幣（下同）100,000 元2 張（票號MJ000999、MJ001055
    ），並附4 至10期之息票，共計200,000 元為擔保金，以本
    院93年度存字第1290號提存書提存在卷。茲因本院業已駁回
    強制執行之聲請，且聲請人亦已聲請撤銷上開假扣押裁定，
    並已定20日以上期間催告受擔保利益人即相對人高允公寓大
    廈管理維護有限公司（下稱高允公司）行使權利，而相對人
    高允公司並未行使。為此，爰依民事訴訟法第104 第1 項第
    3 款之規定，請准予返還擔保金等語。
二、按訴訟程序終結後，供擔保人證明已定20日以上之期間，催
    告受擔保利益人行使權利而未行使，法院應依供擔保人之聲
    請，以裁定命返還其提存物或保證書，民事訴訟法第104 條
    第1 項第3 款定有明文。民事訴訟法第104 條之規定，於其
    他依法令供訴訟上之擔保者，準用之，同法第106 條亦有明
    文。
三、查本院前因聲請人之聲請，以93年度裁全字第1599號民事裁
    定，諭知聲請人以150,000 元或同額之臺北市政府建設公債
    90年度第2 期債票為相對人高允公司及訴外人許榮村、顏惠
    玉供擔保後，對於相對人高允公司及訴外人許榮村、顏惠玉
    之財產，在733,264 元範圍內，得為假扣押，聲請人依本院
    上開民事假扣押裁定，提供臺北市政府建設公債90年度第2
    期債票，面額100,000 元2 張（票號MJ000999、MJ001055）
    ，並附4 至10期之息票，共計200,000 元為擔保金，以本院
    93年度存字第1290號提存書提存在案後，聲請對於訴外人顏
    惠玉之財產實施假扣押，本院乃於民國93年5 月21日16時35
    分將相對人顏惠玉所有坐落高雄縣鳳山市新甲1074地號土地
    ，面積1665平方公尺，權利範圍10,000分之78，及其上建號
    8826號、建物門牌高雄縣鳳山市○○路172 號5 樓之8 建物
    、建號8911號、同前建物門牌共同使用部分建物，實施查封
    ，其後，因本院先後2 次指定期日通知聲請人到院引導至現
    場執行查封，聲請人無正當理由均未前來導往執行，致不能
    進行強制執行程序，乃於93年7 月14日以93年度執全字第11
    28號民事裁定諭知聲請人之聲請駁回，並函請高雄縣鳳山地
    政事務所塗銷上開查封登記，業據本院依職權調取本院93年
    度執全字第1128號93年度存字第1290號案卷核閱屬實，可知
    上開擔保物之受擔保利益人除相對人高允公司外，尚有訴外
    人許榮村、顏惠玉2 人，且聲請人並已對於訴外人顏惠玉所
    有之上開財產實施假扣押，訴外人顏惠玉仍可能因上開假扣
    押之執行而受有損害。次查，本件聲請人雖主張已定20日以
    上期間催告受擔保利益人行使權利而未行使，並提出存證信
    函及收件回執影本各1 份為證。惟查，上開存證信函之收件
    人僅有相對人高允公司1 人，此觀之卷附存證信函自明，是
    前揭存證信函僅足以證明業已催告受擔保利益人中之1 人即
    相對人高允公司1 人行使權利，而聲請人復未舉證證明已定
    20日以上之期間，催告仍可能因上開假扣押之執行而受有損
    害之擔保利益人顏惠玉行使權利而未行使，聲請人主張已定
    20日以上之期間，催告受擔保利益人行使權利而未行使等語
    ，自無足取。至本院93年度存字第1290號提存書提存物受擔
    保利益人姓名欄內，雖僅載有相對人高允公司1 人，然該提
    存書內業已載明提存原因及事實，乃依本院93年度裁全字第
    1599號裁定供擔保辦理提存，而上開裁定之相對人原即有高
    允公司、許榮村、顏惠玉3 人，且因提存法第9 條並未規定
    受擔保利益人之姓名為提存書應記載之事項，故提存所對於
    提存書提存物受擔保利益人姓名欄之記載並未嚴格加以審核
    ，提存書提存物受擔保利益人姓名欄之記載與民事假扣押裁
    定相對人之記載不符者，時有所聞，自不能僅因上開提存書
    提存物受擔保利益人姓名欄僅載有相對人高允公司，即認僅
    有相對人高允公司為受擔保利益人，此參諸本院執行科於聲
    請人以本院93年度存字第1290號提存書提存在案後，本院即
    依本院93年度裁全字第1599號假扣押裁定之記載，認定聲請
    人已依上開假扣押裁定，為訴外人顏惠玉提供擔保，而依聲
    請人之聲請，查封訴外人顏惠玉所有之前開財產，亦可明瞭
    。綜上所陳，聲請人聲請本院裁定返還擔保金，於法尚有未
    合，應予駁回。
中　　華　　民　　國　　94　　年　　11　　月　　30　　日
                  民事第二庭法　官　伍逸康
正本證明與原本無異。
如不服本裁定應於送達10日內向本院提出抗告狀，並繳納裁判費
新台幣1,000元。
中　　華　　民　　國　　94　　年　　11　　月　　30　　日
                            書記官  光聰
